ACORDAO-COMPLETO-2547092

ACÓRDÃO DE RELAÇÃO

ACÓRDÃO DE RELAÇÃO 6638/2022 ATA 34/2022 - PRIMEIRA CÂMARA

Acórdão 6638/2022-TCU-Primeira Câmara
Trata-se de tomada de contas especial instaurada pelo Banco do Nordeste do Brasil S.A. (BNB) , em desfavor de Associação Científica de Estudos Agrários, Alexandre Holanda Sampaio, Luiz Antônio Maciel de Paula, Fernando Felipe Ferreyra Hernandez, Universidade Federal do Ceará  e Jesualdo Pereira Farias, em razão da não comprovação da regular aplicação dos recursos repassados por meio do Convênio Fundeci 2011/026, firmado entre o Banco, a Associação e a Universidade, que tinha por objeto a colaboração financeira para a execução do projeto intitulado "efeito de dietas contendo níveis crescentes de incremento de fibra em detergente neutro, para leitões recém-desmamados";
Considerando que, como demonstra a unidade técnica, há elementos nos autos que permitem verificar a realização da pesquisa, objeto do convênio, em especial o reconhecimento expresso de parecer do BNB (peça 33) , no sentido de que o relatório final apresentado pela convenente (peça 21) "apresenta o efeito de dietas contendo níveis crescentes de incremento de fibra em detergente neutro para leitões recém desmamados" e "contém tabelas e gráficos que demonstram os resultados obtidos na pesquisa, bem como apresenta discussões que enriquecem o debate do conteúdo apresentado pela Instituição";
Considerando que a subtração de documentação da convenente, ocorrida em período anterior à data final de prestação de contas, ocorrência devidamente registrada pela autoridade policial, que deu origem a processo criminal em trâmite no Poder Judiciário do Estado do Ceará (peças 160/162) , sem indicação de culpa dos responsáveis por tal situação, compromete a ampla defesa e o contraditório;
Considerando que não competia à Universidade Federal do Ceará a apresentação de documentação financeira, mas tão somente técnica (peça 4, p. 4) ;
Considerando os pareceres uníssonos pelo acolhimento parcial das alegações de defesa dos responsáveis, pela regularidade com ressalvas das contas de Jesualdo Pereira Farias e por considerar iliquidáveis as contas dos demais responsáveis;
Os Ministros do Tribunal de Contas da União, reunidos em Sessão de Primeira Câmara, ACORDAM, por unanimidade, com fundamento nos arts. 143, inciso I, "a", 169, inciso III, e 211, caput, e § 1º, do Regimento Interno/TCU, de acordo com os pareceres emitidos nos autos, em:
acolher parcialmente as alegações de defesa apresentadas pelos responsáveis;
com fundamento nos arts. 1º, inciso I, 16, inciso II, 18 e 23, inciso II, da Lei 8.443/92, julgar regulares com ressalvas as contas de Jesualdo Pereira Farias, expedindo-lhe quitação;
com fundamento nos arts. 20 e 21 da Lei 8443/92, considerar iliquidáveis as contas dos demais, ordenando o seu trancamento e o consequente arquivamento do processo;
dar ciência desta deliberação aos responsáveis e ao Banco do Nordeste do Brasil S.A..
1. Processo TC-Processo 047.805/2020-0 (TOMADA DE CONTAS ESPECIAL) 
	1.1. Responsáveis: Alexandre Holanda Sampaio (XXX.779.543-XX) ; Associação Cientifica de Estudos Agrários (04.404.093/0001-70) ; Fernando Felipe Ferreyra Hernandez (XXX.324.943-XX) ; Jesualdo Pereira Farias (XXX.745.143-XX) ; Luiz Antonio Maciel de Paula (XXX.415.123-XX) ; Universidade Federal do Ceará (07.272.636/0001-31) .
	1.2. Órgão/Entidade: Banco do Nordeste do Brasil S.A..
	1.3. Relator: Ministro Walton Alencar Rodrigues.
	1.4. Representante do Ministério Público: Subprocurador-Geral Lucas Rocha Furtado.
	1.5. Unidade Técnica: Secretaria de Controle Externo de Tomada de Contas Especial (SecexTCE) .
	1.6. Representação legal: Carla Albuquerque Marques (15.650/OAB-CE) . 
	1.7. Determinações/Recomendações/Orientações: não há.

Primeira Câmara

Banco do Nordeste do Brasil S.A..

Alexandre Holanda Sampaio (XXX.779.543-XX); Associação Cientifica de Estudos Agrários (04.404.093/0001-70); Fernando Felipe Ferreyra Hernandez (XXX.324.943-XX); Jesualdo Pereira Farias (XXX.745.143-XX); Luiz Antonio Maciel de Paula (XXX.415.123-XX); Universidade Federal do Ceará (07.272.636/0001-31).

WALTON ALENCAR RODRIGUES

Carla Albuquerque Marques (15.650/OAB-CE).

TOMADA DE CONTAS ESPECIAL (TCE)

Secretaria de Controle Externo de Tomada de Contas Especial (SecexTCE).